臺灣高等法院臺中分院刑事裁定
111年度聲字第455號
聲  請  人  臺灣高等檢察署臺中檢察分署檢察官     
受  刑  人  林愷倫




上列聲請人因受刑人數罪併罰有二裁判以上，聲請定其應執行之
刑（聲請案號：111年度執聲字第120號），本院裁定如下：
    主  文
林愷倫因犯如附表所示各罪所處之刑，應執行有期徒刑參年陸月
。
    理  由
一、聲請意旨略以：受刑人林愷倫前因犯詐欺等數罪，先後經判
    決確定如附表，應依刑法第53條、第51條第5款規定，定其
    應執行之刑，爰依刑事訴訟法第477條第1項聲請裁定等語。
二、按數罪併罰，有二裁判以上者，依刑法第51條之規定，定其
    應執行之刑；而數罪併罰，宣告多數有期徒刑者，於各刑中
    之最長期以上，各刑合併之刑期以下，定其刑期，但不得逾
    30年，刑法第53條、第51條第5款分別定有明文。又法律上
    屬於自由裁量事項，並非概無法律性之拘束。在法律上有其
    外部界限及內部界限，前者法律之具體規定，使法院得以具
    體選擇為適當裁判，此為自由裁量之外部界限；後者法院為
    自由裁量時，應考量法律之目的，法律秩序之理念所在，此
    為自由裁量之內部界限。法院為裁判時，二者均不得有所踰
    越。在數罪併罰而有二裁判以上，應定其應執行刑之案件，
    法院所為刑之酌定，固屬自由裁量事項，然對於法律之內、
    外部界限，仍均應受其拘束。
三、經查：
　㈠本件受刑人所犯如附表所示各罪，先後經臺灣臺中地方法院
    及本院分別判處如附表所示之刑，均確定在案，有各該判決
    書及臺灣高等法院被告前案紀錄表在卷可稽。茲檢察官聲請
    就附表所示各罪定其應執行之刑，本院審核認其聲請為正當
    ，應予准許。
　㈡又定應執行刑，不僅攸關國家刑罰權之行使，於受刑人之權
    益亦有重大影響，除顯無必要或有急迫情形外，法院於裁定
    前，允宜予受刑人以言詞、書面或其他適當方式陳述意見之
    機會，程序保障更加周全。是本院經書面通知受刑人於文到
    後7日內陳述意見，受刑人於民國111年2日11日親自收受本
    院函文後，表示無意見，有送達證書、陳述意見調查表在卷
    可憑(見本院卷第93至95頁)。
　㈢爰審酌受刑人所犯如附表所示各罪，其中附表編號1至2所示
    之罪，曾經臺灣臺中地方法院以110年度聲字第2208號裁定
    定應執行有期徒刑2年6月；附表編號3至4所示之罪，曾經本
    院以109年度金上更一字第337號判決定應執行有期徒刑2年
    ，是以本院定應執行刑，除不得逾越刑法第51條第5款所定
    法律之外部界限，亦應受內部界限及不利益變更禁止原則之
    拘束，避免本件定應執行刑後反較定應執行刑之前更不利於
    受刑人，並考量上述定應執行刑之基本原則，及受刑人所犯
    各罪之犯罪態樣、相互關係、時間間隔、侵犯法益之綜合效
    果及合併刑罰所生痛苦之加乘效果等情，依比例及公平原則
    ，定如主文所示之應執行刑。
四、爰依刑事訴訟法第477條第1項，刑法第53條、第51條第5款
    ，裁定如主文。
中　　華　　民　　國　　111 　年　　3 　　月　　1 　　日
            刑事第三庭    審判長法　官  楊  真  明
　  　　　　 　　　　　　       法　官  邱  顯  祥
　　  　　　　　　　　　　　    法　官  李  明  鴻     
以上正本證明與原本無異。     
如不服本裁定，應於收受送達後5日內向本院提出抗告書狀(須附
繕本)。因疫情而遲誤不變期間，得向法院聲請回復原狀。

                                書記官  陳  慈  傳
　　　　　　　　　　　　　　　　
中　　華　　民　　國　　111 　年　　3 　　月　　1 　　日

【附表】
編           號  1 2 3 罪           名  詐欺 詐欺 詐欺 宣     告    刑  有期徒刑1年8月 （判2次） 有期徒刑9月 （判7次） 有期徒刑1年10月 犯  罪  日   期  107年8月21日、107年8月28日 108年1月15日、108年1月16日、108年1月17日、108年1月18日、108年1月21日、108年1月22日、108年1月23日 107年6月5日至107年6月7日 偵查(自訴)機關年  度  案  號  臺中地檢108年度偵字第3982、3983、7998號 臺中地檢108年度偵字第3982、3983、7998號 臺中地檢108年度偵字第3982、3983、7998號 最後事實審 法        院 臺灣臺中地方法院 臺灣臺中地方法院 臺灣高等法院 臺中分院  案        號 108年度訴字第628號 108年度訴字第628號 109年度金上更一字第337號  判 決  日 期      108/07/25     108/07/25     110/02/24 確定判決 法        院 臺灣臺中地方法院 臺灣臺中地方法院 臺灣高等法院 臺中分院  案        號 108年度訴字第628號 108年度訴字第628號 109年度金上更一字第337號(經最高法院110年度台上字第4825號不合法駁回上訴)  判決確定日期     108/08/29     108/08/29     110/08/11 是否為得易科罰金之案件  不得易科、社勞 不得易科、社勞 不得易科、社勞 備           註  臺中地檢109年度執字第2409號（編號1至2定有期徒刑2年6月） 臺中地檢109年度執字第5665號（編號1至2定有期徒刑2年6月） 臺中地檢110年度執字第14196號（編號3至4定有期徒刑2年） 
編           號  4 罪           名  詐欺 宣     告    刑  有期徒刑1年2月 犯  罪  日   期  108年1月14日 偵查(自訴)機關年  度  案  號  臺中地檢108年度偵字第3982、3983、7998號 最後事實審 法        院 臺灣高等法院 臺中分院  案        號 109年度金上更一字第337號  判 決  日 期     110/02/24 確定判決 法        院 臺灣高等法院 臺中分院  案        號 109年度金上更一字第337號(經最高法院110年度台上字第4825號不合法駁回上訴)  判決確定日期     110/08/11 是否為得易科罰金之案件  不得易科、社勞 備           註  臺中地檢110年度執字第14196號（編號3至4定有期徒刑2年）